臺灣彰化地方法院刑事判決　　　　　　　　　　　　　九十一年度訴字第三八一號
　　公　訴　人　臺灣彰化地方法院檢察署檢察官
　　被　　　告　甲○○
右列被告因誣告等案件，經檢察官提起公訴（九十一年度偵字第九三九號、第一七六
五號），本院判決如左：
    主      文
甲○○竊盜，處有期徒刑參月；又意圖他人受刑事或懲戒處分，向該管公務員誣告，
處有期徒刑參月；應執行有期徒刑肆月。
    事      實
一、甲○○於民國九十年十一月中旬間某日，在彰化縣鹿港鎮民俗文物館前，因見車
    牌號碼ＫＴＶ─八０八號重機車（車主劉淑菁，於九十年十一月十二日下午四時
    許，在彰化縣彰化市○○路一二０巷一一０號前失竊）插有鑰匙，遂基於不法所
    有之意圖，直接予以啟動後竊取駛離；嗣於九十一年二月六日十五時許，在其彰
    化縣福興鄉福南村振興巷九號住處前為警查獲。詎甲○○因前於九十年間，曾向
    乙○○索討毒品未果而揚言將對之不利，竟於九十一年二月六日其涉及上開竊盜
    案件遭警查獲後，除為己脫罪外，另亦基於報復目的，意圖使乙○○受刑事處分
    ，而虛構事實向本署檢察官誣指：於九十一年十一月中旬某日，綽號「闊嘴」之
    乙○○將機車借給伊使用，並說機車停放在彰化縣鹿港鎮民俗博物館前云云。待
    本署提訊乙○○與甲○○對質，始悉上情。
二、案經彰化縣警察局鹿港分局報請台灣彰化地方法院檢察署檢察官偵查暨自動檢舉
    偵查起訴。
    理      由
一、訊據被告甲○○固坦承有右揭時、地騎走該機車之事實，惟辯稱：機車確係乙○
    ○向伊告知在鹿港鎮民俗文物館前，可以騎走，伊未誣告云云；經查，被告右揭
    犯罪事實，業據被害人劉淑菁、乙○○指述綦詳，並有車輛竊盜、車牌失竊資料
    個別查詢報表、贓物認領保管單、照片等件在卷可稽；被告雖辯稱：係乙○○將
    機車借伊，伊不知是他人失竊之機車云云，然前揭事實業據其於檢察官九十一年
    三月七日偵訊中坦承不諱，被害人乙○○於偵訊中對質時，亦否認有告知被告前
    開機車停放民俗文物館前之事，並陳稱被告前因向其要毒品未果而放話將對其不
    利等語，亦為被告所自承，足見被告當時確有報復之意，其所辯顯不合常理，不
    足採信；故本件事證明確，被告犯行堪以認定。
二、核被告甲○○所為，係犯刑法第三百二十條第一項竊盜罪、第一百六十九條第一
    項誣告罪。其所犯上開二罪，犯意各別，行為互殊，犯罪構成要件不同，應予分
    論併罰。爰審酌被告犯罪之動機、方法、手段、所生危害暨犯後未坦承犯罪之態
    度等一切情狀，量處如主文所示之刑，並定其應執行之刑，以示懲儆。
三、據上論斷，應依刑事訴訟法第二百九十九條第一項前段，刑法第三百二十條第一
    項、第一百六十九條第一項、第五十一條第五款，罰金罰鍰提高標準條例第一條
    前段，判決如主文。
本案經檢察官吳憲明到庭執行職務。
中      華      民      國    九十一    年      五      月    二十一    日
                                  臺灣彰化地方法院刑事第二庭
                                      法      官  謝  仁  棠
右正本證明與原本無異。
如不服本判決，應於判決送達後十日內，向本院提出上訴狀( 須附繕本 )。
告訴人或被害人對於判決如有不服具備理由請求檢察官上訴者，其上訴期間之計算係
以檢察官收受判決正本之日期為準。
                                      法院書記官  于  淑  真
中    華      民      國    九十一    年      五      月    二十一    日
刑法第三百二十條
意圖為自己或第三人不法之所有，而竊取他人之動產者，為竊盜罪，處五年以下有期
徒刑、拘役或五百元以下罰金。
意圖為自己或第三人不法利益，而竊佔他人之不動產者，依前項之規定處斷。
前二項之未遂犯罰之。
刑法第一百六十九條
意圖他人受刑事或懲戒處分，向該管公務員誣告者，處七年以下有期徒刑。
意圖他人受刑事或懲戒處分，而偽造、變造證據或使用偽造變之證據者亦同。
